【裁判字號】    97,中簡上,1044
【裁判日期】    971231
【裁判案由】    竊盜
【裁判全文】
臺灣臺中地方法院刑事判決          97年度中簡上字第1044號
上  訴  人  臺灣臺中地方法院檢察署檢察官
被      告  甲○○
上上訴人因竊盜案件，不服臺灣臺中地方法院臺中簡易庭97年度
中簡字第3258號中華民國97年10月13日第一審簡易判決（聲請案
號：臺灣臺中地方法院檢察署97年度速偵字第4229號），提起上
訴，本院判決如下：
    主    文
上訴駁回。
    犯罪事實及理由
一、本案經本院理結果，認第一審簡易判決認事用法及量刑均無
    不當，應予維持，並引用第一審判決書記載之事實、證據及
    理由（詳附件）。
二、上訴意旨略以：被告甲○○與告訴人乙○○和解之後，避不
    見面，屢次聯絡未果，被告顯係蓄意欺騙，意圖假和解真脫
    罪，且被告為累犯，原審量刑容有斟酌餘地等語。
三、按關於刑之量定，係實體法上賦予法院得為自由裁量之事項
    ，倘其未有逾越法律所規定之範圍，或濫用其權限，即不得
    任意指摘為違法（最高法院75年台上字第7033號判例意旨可
    資參照），且在同一犯罪事實與情節，如別無其他加重或減
    輕之原因，下級審量定之刑，亦無過重或失輕之不當情形，
    則上級審法院對下級審法院之職權行使，原則上應予尊重（
    最高法院85年度台上字第2446號裁判意旨參照）。經查，被
    告徒手竊取告訴人乙○○所有背包內之行動電話1 具、隨身
    聽1台、現金新臺幣200元及汽、機車駕照、健身房會員卡、
    玉山銀行金融卡、逢甲大學學生證各1張，係犯刑法第320條
    第1 項之竊盜罪，其犯罪之手段平和、犯罪所生之危害不大
    ，且被告犯後坦承犯行，並承諾賠償告訴人3 萬元而與告訴
    人達成和解，此為告訴人所不爭，雖被告和解後未能如期賠
    償告訴人，惟此為民事債務不履行之問題，告訴人得依民事
    訴訟程序請求被告給付賠償金額，本院審酌被告係屬累犯及
    上開一切情狀後，認原審於法定刑內判處被告拘役40日，量
    刑適當。是檢察官以原審量刑不當為由提起上訴，並無理由
    ，應予駁回。
據上論斷，應依刑事訴訟法第455條之1第1項、第3 項、第373條
、第368條、第364條，判決如主文。
本案經檢察官李善植到庭執行職務。
中    華    民    國    97    年    12    月    31    日
                  刑事第八庭  審判長法  官  林慧英
                                    法  官  陳慧珊
                                    法  官  簡源希
上正本證明與原本無異。
本件不得上訴。
                                    書記官  廖碩薇
中    華    民    國    97    年    12    月    31    日
附錄論罪科刑法條全文
刑法第320條
意圖為自己或第三人不法之所有，而竊取他人之動產者，為竊盜
罪，處5年以下有期徒刑、拘役或5百元以下罰金。
意圖為自己或第三人不法之利益，而竊佔他人之不動產者，依前
項之規定處斷。
前二項之未遂犯罰之。


司法院資訊處製作；財團法人民間司法改革基金會備份。
